台灣高等法院刑事附帶民事訴訟判決　　　　　　　　九十一年度附民字第二三六號
　　原　　　告　甲○○
　　訴訟代理人　丙○○
　　　　　　　　丁○○
　　被　　　告　洪專即乙○○.
右列被告因偽造文書等案件（九十一年度上更(一)字第四四八號），原告提起附帶民事
訴訟，請求損害賠償，本院判決如左：
    主  文
原告之訴及假執行之聲請均駁回。
    理  由
一、原告方面：
  (一)聲明：被告應給付原告新臺幣（下同）陸拾陸萬元，及自起訴狀繕本送達翌日起
          至清償日止按年息百分之五計算之利息。且陳明願供擔保，聲請宣告假執
          行。
  (二)陳述：
       1.被告於八十六年五月間參加原告擔任會首之互助會，每月會款三萬元，自
         八十六年五月二十七日起迄八十八年六月二十七日止，共計二十五期（會
         首不計入）。於每月二十七日下午二時，在台北市○○○路○段七五巷二
         二號一樓原告所經營「大格格精品行」處所開標。被告於八十六年十一月
         二十七日在前揭處所，意圖為自己不法之所有，冒用另一互助會員林月桂
         名義，偽造「林月桂─標金八八○○元」標單參加投標，並以最高價得標
         ，原告誤信為真而交付該次所收標金五十八萬二千八百元。被告又於八十
         七年七月二十七日在同址，以自己名義，當場書寫「標金九○○○」元之
         標單參加投標，以出價最高額投標，原告再將該次所收全部標金六十五萬
         五千元交付之。豈料被告自八十七年八月起即拒繳每月死會會款，原告始
         知受騙，案經原審法院將被告以詐欺、偽造文書罪名判刑十月。
       2.被告之詐欺行為以致原告財產遭受損害，構成民事上侵權行為，應依民法
         第一百八十四條第一項前段負損害賠償責任。被告尚欠十一期之死會會款
         未繳，金額合計六十六萬元。爰求為判決如訴之聲明。
  (三)證據：援用刑事訴訟之證據。
二、被告方面
  (一)聲明：駁回原告之訴。
  (二)陳述：否認有原告所主張之偽造文書等行為。
  (三)證據：援用刑事訴訟之證據。
    理  由
一、按刑事訴訟諭知無罪、免訴或不受理之判決者，應以判決駁回原告之訴，刑事訴
    訟法第五百零三條第一項前段定有明文。
二、本件被告被訴偽造文書等案件，業經本院判決無罪（臺灣台北地方法院諭知有罪
，被告不服原判決提起上訴後，經本院撤銷改判諭知無罪判決）在案。依照首開
    規定，自應駁回原告附帶提起之民事訴訟，其假執行之聲請因亦無所附麗，應併
    予駁回。
三、據上論斷，應依刑事訴訟法第五百零三條第一項前段，判決如主文。
中      華      民      國    九十一    年      十      月      三      日
                              台灣高等法院刑事第二庭
                                  審判長法  官  蔡  長  溪
                                        法  官  楊  貴  志
                                        法  官  林  俊  益
右正本證明與原本無異。
如不服本判決應於收受送達後十日內向本院提出上訴書狀，其未敘述上訴之理由者並
得於提起上訴後十日內向本院補提理由書（均須按他造當事人之人數附繕本）。
本判決非對於刑事訴訟之判決有上訴時不得上訴。
                                        書記官  陳  明  琴
中      華      民      國    九十一    年      十      月    四        日
